【裁判字號】    98,簡上,887
【裁判日期】    981231
【裁判案由】    詐欺
【裁判全文】
臺灣高雄地方法院刑事判決             98年度簡上字第887號
上  訴  人
即  被  告  丙○
選任辯護人  劉家榮律師
上列上訴人即被告因詐欺案件，不服本院簡易庭98年度審簡字第
4123號中華民國98年7 月17日第一審簡易判決（聲請簡易判決處
刑案號：98年度偵字第16167 、18265 號），提起上訴，本院管
轄之第二審合議庭判決如下：
    主     文
原判決撤銷。
丙○幫助犯詐欺取財罪，處拘役伍拾日，如易科罰金，以新臺幣
壹仟元折算壹日。緩刑貳年。
    事實及理由
一、按被告以外之人於審判外之陳述，雖不符刑事訴訟法第159
    條之1 至第159 條之4 之規定，而經當事人於審判程序同意
    作為證據，法院審酌該言詞陳述或書面陳述作成時之情況，
    認為適當者，亦得為證據，刑事訴訟法第159 條之5 第1 項
    定有明文。本件如後所引證據，均經檢察官、被告丙○及選
    任辯護人同意作為證據（見本院簡上卷第27頁），本院審酌
    各項證據作成情形，認以之為證據並無不當，依刑事訴訟法
    第159 條之5 第1 項之規定，均得作為證據。
二、檢察官聲請簡易判決處刑之犯罪事實，業據被告於本院審理
    中坦承不諱，而本案經本院審理結果，認第一審簡易判決認
    定之犯罪事實、證據及理由，均引用附件原審判決之記載（
    含檢察官聲請簡易判決處刑書）。並補充：被告自稱當時因
    長期失業在家，亟欲找尋工作謀生，閱報經由分類廣告應徵
    求職，然僅知工作內容是運送光碟、每日領薪，對於求職之
    公司或商號地址、名稱、福利等相關條件均無所悉，且前往
    應徵交付帳戶等個人資料地點並非在公司地址，而係在「夢
    時代」百貨地下停車場處交付等情，凡此均與一般員工謀職
    及一般公司招募員工核對應徵人員身份、資格僅需提供身份
    證、駕照、相關證照或履歷資料等供審核即可確認，絕無尚
    須提供金融機構帳戶資料以作確認之常情不符，況揆其所述
    工作內容不過係單純運送，要無提供個人帳戶之必要，被告
    竟仍應對方要求交付帳戶資料，而被告係民國77年8 月間生
    之人，有其年籍資料可稽，於97年6 月間交付帳戶資料予詐
    欺集團成員時，已年逾18歲，為刑法上具有完全責任能力之
    人，其亦自承於就讀國民中學時即開始有工作經驗，之所以
    開立此帳戶係因供之前任職之公司匯入薪資等節（見本院簡
    上卷第77頁），足見被告在交付帳戶資料時，實具有相當之
    智識程度及社會經驗，對於上開社會一般常識自難諉為不知
    ，當可預見將自己帳戶之存摺、提款卡及密碼提供他人使用
    ，將可能幫助他人實施財產犯罪，惟仍將之交付他人使用，
    主觀上具有縱他人以其金融帳戶實施詐欺犯罪，亦不違背其
    本意之幫助意思至明，是以被告任意性自白核與事實相符，
    可採為認定事實之基礎。從而，本件事證明確，被告犯行洵
    堪認定，應予論罪科刑。
三、被告上訴意旨謂：原審量刑過重，且其已與被害人和解，爰
    請求從輕量刑等語。經查，原審以被告所為係犯刑法第30條
    第1 項前段、第339 條第1 項之幫助詐欺取財罪，乃按正犯
    之刑減輕，並審酌被告所為造成被害人損失，致犯罪追訴困
    難而屬可議，又否認犯行等情，量處有期徒刑3 月，固非無
    見。然本院審酌被告幫助詐欺，導致被害人丁○○受騙之金
    額僅新臺幣（下同）6,979 元、被害人乙○○受騙之金額僅
    23,123元，顯見被告犯罪所生損害尚非重大；復查被告未曾
    有刑事前案紀錄，有臺灣高等法院被告前案紀錄表可憑，可
    見其素行良好，係出於經濟困窘致一時失慮，惡性並非重大
    等情，堪認原審就本案量處有期徒刑3 月，實屬過重。從而
    ，被告據此提起上訴為有理由，自應由本院予以撤銷改判，
    如主文所示。本院末考量被告於本院審理中已坦承犯行，對
    犯罪表示悔悟，且業將被害人丁○○、乙○○分別遭詐騙之
    上開金額如數匯還，並向被害人道歉，取得被害人諒解，被
    害人亦表示不再對被告追究等情，有被告提出98年11月16日
    、98年11月17日郵政國內匯款執據、與被害人乙○○於98年
    11月17日和解書、與被害人丁○○於98年11月18日和解書各
    1 份附卷可稽（見本院簡上卷第55至60頁），茲本院審酌上
    情，信其經此偵審程序及刑之宣告後，應知警惕而無再犯之
    虞，認以暫不執行其刑為適當，爰依刑法第74條第1 項第1
    款之規定，併予宣告緩刑2 年，以啟自新。
四、末按第二審判決書，得引用第一審判決書所記載之事實、證
    據及理由，對案情重要事項第一審未予論述，或於第二審提
    出有利於被告之證據或辯解不予採納者，應補充記載其理由
    ，刑事訴訟法第373 條定有明文，併此敘明。
據上論斷，應依刑事訴訟法第455 條之1 第1 項、第3 項、第36
4 條、第369 條第1 項前段、第373 條，刑法第74條第1 項第1
款，判決如主文。
本案經檢察官甲○○到庭執行職務。
中    華    民    國    98    年    12    月    31    日
                  刑事第十四庭    審判長 法  官  陳銘珠
                                         法  官  張凱鑫
                                         法  官  李俊霖
以上正本證明與原本無異。
不得上訴。
中    華    民    國    98    年    12    月    31    日
                                         書記官  武凱葳
附錄本案論罪科刑法條全文：
刑法第339條第1項
意圖為自己或第三人不法之所有，以詐術使人將本人或第三人之
物交付者，處5 年以下有期徒刑、拘役或科或併科1 千元以下罰
金。
附件：
本院98年度審簡字第4123號刑事簡易判決
（含臺灣高雄地方法院檢察署檢察官
98年度偵字第16167、18265 號聲請
簡易判決處刑書1 份）

司法院資訊處製作；財團法人民間司法改革基金會備份。
